【裁判字號】    95,國簡抗,1
【裁判日期】    950419
【裁判案由】    國家賠償
【裁判全文】
臺灣臺北地方法院民事裁定             95年度國簡抗字第1號
抗  告  人  甲○○
相  對  人  內政部警政署
法定代理人  乙○○
相  對  人  內政部警政署航空警察局
法定代理人  丙○○
上列當事人間請求國家賠償事件，抗告人對於民國95年1月4日本
院台北簡易庭所為94年度北國簡字第8號裁定提起抗告，本院裁
定如下：
    主  文
抗告駁回。
抗告費用由抗告人負擔。
    理  由
一、抗告人起訴時，相對人內政部警政署之法定代理人為謝銀黨
    ，嗣於民國（下同）95年3月2日變更為乙○○，有新聞資料
    為憑，本院於95年3月29日裁定命乙○○承受訴訟，乙○○
    亦於95年4月13日具狀聲明承受訴訟，應予准許，合先敘明
    。
二、本件抗告意旨略以：原審雖以抗告人無法證明已踐行提起國
    家賠償訴訟之起訴前程序而裁定駁回抗告人之訴，然縱使抗
    告人所提向相對人求償的信件相對人均否認，原審也不能因
    此即認定抗告人所提信件係虛假或蓄意製造來欺騙法官，若
    法官認為抗告人所提的國賠要求是可以商議、非無理取鬧，
    即應展現司法公平正義、照顧社會無知弱小民眾的崇高美德
    ，准許抗告人再依國家賠償程序再函相對人要求協商，以填
    補本案的缺憾，爰依相關規定提起本件抗告云云。
三、按依國家賠償法請求國家機關為損害賠償時，應先以書面向
    賠償義務機關請求之，必賠償義務機關拒絕賠償，或自提出
    請求之日起逾三十日不開始協議，或自開始協議之日起逾六
    十日協議不成立時，請求權人始得依國家賠償法提起國家賠
    償之訴，國家賠償法第10條、第11條定有明文。
四、查本件抗告人以相對人機關所屬員警於九十四年五月三日不
    當逮捕原告，不法侵害其權利，被告應負國家賠償責任，因
    而依國家賠償法第二條第二項規定對相對人提起國家賠償之
    訴，聲明請求相對人賠償抗告人五十萬元，並提出其於94年
    10月1日所書寫之書面請求為據（見94年度北國簡字第8號卷
    第24頁），然其並未提出上開書面請求業經送達相對人之回
    證以實其說，而相對人亦陳稱：從未收到抗告人之書面請求
    等語（見94年度北國簡字第8號卷第19頁），抗告人既無法
    舉證其已踐行國家賠償之訴訟前置程序，揆諸前揭說明，其
    起訴請求國家賠償即非合法，從而原審依民法第249條第1項
    第6款規定以裁定駁回抗告人之訴，於法並無不合，抗告意
    旨指摘原裁定不當，求予廢棄，委無理由，應予駁回。抗告
    人自得再以書面向賠償義務機關請求、待賠償義務機關拒絕
    賠償、逾期不開始協議或協議不成立時，再提起國家賠償之
    訴，以茲適法。
五、據上論結，本件抗告為無理由，爰依民事訴訟法第495條之1
    第1項、第449條第1項、第95條、第78條，裁定如主文。
中    華    民    國    95    年    4     月    19    日
                  民事第五庭  審判長法官  翁昭蓉
                                  法  官  蔡世祺
                                  法  官  蔡如琪
以上正本係照原本作成
本件不得抗告
中    華    民    國    95    年    4     月    19    日
                                  書記官  劉寶鈴


司法院資訊處製作；財團法人民間司法改革基金會備份。
